Minutes et répertoires du notaire François MOUCHET, 24 décembre 1839 - 31 juillet 1873 (étude XX)
Archives nationales
- Répertoire(s) de François MOUCHET, 13 juillet 1839 - 28 avril 1880; MC/RE/XX/16 - MC/RE/XX/21
  - Répertoire. 1839, 13 juillet - 1847, 20 mars, 13 juillet 1839 - 20 mars 1847; MC/RE/XX/16
    - Inventaire après décès de Isidore Zénon Jean Delaunay, propriétaire, arrivé à Juvisy canton de Lonjumeau, en sa demeure, le 31 octobre 1841., 17 décembre 1841
      inventaire après décès; Juvisy-sur-Orge (Essonne); Longjumeau (Essonne); Delaunay, Isidore Zénon Jean
    - Inventaire après décès de Marie Reine Augée, épouse de Jean Louis Bouttevillain, propriétaire, demeurant rue des Fossés Montmartre, n° 18., 21 décembre 1841
      inventaire après décès; Fossés-Montmartre (rue des); Augée, Marie Reine; Bouttevillain, Jean Louis
    - Inventaire après décès de Jacques Teissier, lieutenant colonel de génie en retraite, demeurant à Paris rue de Richelieu, n° 32., 22 décembre 1841
      inventaire après décès; Richelieu (rue de); Teissier, Jacques
    - Extrait collationné de l'inventaire après décès de Jean Louis Despeaux, demeurant à Beaumont, par Me Brossard, notaire à Beaumont les 27 et 28 janvier 1832., 28 janvier 1842 - 25 avril 1842
      inventaire après décès; Despeaux, Jean Louis, Brossard, M.; notaire
    - Extrait collationné de l'inventaire après décès de Angélique Augustine Pélagie d'Aubigny ou Daubigny, veuve de Jean Charles Despeaux, demeurant à Beaumont, par Me Brossard, notaire à Beaumont le 22 janvier 1830 et jours suivants., 28 janvier 1842 - 25 avril 1842
      inventaire après décès; Aubigny, Angélique Augustine Pélagie d'; Despeaux, Jean Charles, Brossard, M.; Daubigny, Angélique Augustine Pélagie; notaire
    - Inventaire après décès de Jean Félix Suchon, propriétaire, décédé à Paris en son domicile grande rue Verte, n° 34, le 30 novembre 1841. Marie Bathilde Villain, sa veuve., 28 février 1842
      11 mai 1842, liquidation.
      inventaire après décès; Verte (grande rue); Suchon, Jean Félix; Villain, Marie Bathilde
    - Inventaire après décès de Antoine Xavier Maire, arrivé en son domicile à Paris rue Vieille du Temple, n° 78, le 9 juin 1821., 5 mars 1842
      inventaire après décès; Vieille-du-Temple (rue); Maire, Antoine Xavier
    - Inventaire après l'aliénation de Jean Marie Dupont, conducteur de diligence, demeurant à Paris rue Dauphine, n° 32., 10 mars 1842
      inventaire; Dauphine (rue); Dupont, Jean Marie; conducteur de véhicules
    - Inventaire après décès de Jean-Baptiste Mathis Hahn, tailleur d'habits, arrivé en son domicile à Paris rue Notre Dame des Victoires, n° 18., 2 avril 1842
      inventaire après décès; Notre-Dame-des-Victoires (rue); Hahn, Jean-Baptiste Mathis; tailleur d'habits
    - Inventaire après décès de Joseph Claude Anne Legras de Bercagny, ancien préfet, décédé à Paris rue Cadet, n° 11, le 27 mars 1842., 4 avril 1842
      inventaire après décès; Cadet (rue); Legras de Bercagny, Joseph Claude Anne; préfet
    - Inventaire après décès de Antoine de Mory, arrivé à Belleville rue des Moulins, n° 15., 13 mai 1842
      inventaire après décès; Belleville (ancienne commune); Moulins (rue des); Mory, Antoine de
    - Cession de brevet d'invention par Joseph Gay-Lussac demeurant au muséum d'histoire naturelle à Jules Gay-Lussac, son fils, demeurant avec lui., 20 juillet 1842
      cession; Gay-Lussac, Joseph; Gay-Lussac, Jules
    - Inventaire après décès de Madelaine Charlotte Thérèse Brillet, épouse de Thomas Alexandre Vidal, arrivé à Paris le 11 juin 1842., 20 juillet 1842
      inventaire après décès; Brillet, Madelaine Charlotte Thérèse; Vidal, Thomas Alexandre
    - Cession de brevet d'invention par Jules Gay-Lussac fils demeurant au muséum d'histoire naturelle à Antoine Arthur Lacroix., 27 juillet 1842
      cession; Gay-Lussac, Jules; Lacroix, Antoine Arthur
    - Inventaire après décès de Rose Alexandrine Louise Caron, épouse Jacques François Gilles de Beaumont., 10 novembre 1842
      inventaire après décès; Caron, Rose Alexandrine Louise; Beaumont, Jacques François Gilles de
    - Inventaire après décès de Simon Frédéric Chrétien Gutbier, demeurant à Paris rue de la Chaussée d'Antin, n° 18. Claudine Giroud, sa veuve., 21 novembre 1842
      2 juillet 1844, liquidation.
      inventaire après décès; Chaussée-d'Antin (rue de la); Gutbier, Simon Frédéric Chrétien; Giroud, Claudine
    - Inventaire après décès de Cécile Nolleau, épouse de Jean François Hureau, arrivé à Paris en sa demeure rue du Bac, n° 18., 28 novembre 1842
      inventaire après décès; Bac (rue du); Nolleau, Cécile; Hureau, Jean François
    - Inventaire après décès de Philippe Saulois, demeurant à Paris rue Castex, n° 5., 11 février 1843
      inventaire après décès; Castex (rue); Saulois, Philippe
    - Inventaire après décès de Jeanne Potrot, épouse de Pierre Godefroy, ancien fruitier, demeurant aux Batignolles rue des Dames, n° 38, arrivé le 18 février 1843., 27 mars 1843
      inventaire après décès; Batignolles (quartier); Dames (rue des); Potrot, Jeanne; Godefroy, Pierre; commerçant
    - Inventaire après décès de Gilbert Ripoud Malherbe, demeurant à Paris rue Neuve Coquenard, n° 11., 3 avril 1843
      inventaire après décès; Neuve-Coquenard (rue); Ripoud Malherbe, Gilbert
    - Inventaire après décès de François Cancalon, demeurant à Paris rue Taranne, n° 6., 3 mai 1843
      inventaire après décès; Taranne (rue); Cancalon, François
    - Inventaire après décès de Nicolas Robert Jehannot de Beaumont, décédé à Paris rue Bergère, n° 19., 9 mai 1843
      inventaire après décès; Bergère (rue); Jehannot de Beaumont, Nicolas Robert
    - Inventaire après décès de Anne Marie Charles Lemaire, veuve de Nicolas François Alexandre, décédé à Paris rue Saint-Jacques, n° 193, couvent de Saint-Michel., 18 mai 1843
      inventaire après décès; Saint-Jacques (rue); Lemaire, Anne Marie Charles; Alexandre, Nicolas François
    - Inventaire après décès de Jacques Louis Joseph Cauvin, traiteur, demeurant à Paris rue Montpensier, n° 21. Rosalie Augustine Marquet, sa veuve., 20 mai 1843
      12 juin 1843, procès-verbal d'enchères du fonds de traiteur.
      inventaire après décès; Montpensier (rue de); Cauvin, Jacques Louis Joseph; Marquet, Rosalie Augustine; restaurateur
    - Inventaire après décès de Jean Marie Dupont, décédé à Bicêtre., 31 mai 1843
      inventaire après décès; Le Kremlin-Bicêtre (Val-de-Marne); Bicêtre (Val-de-Marne, hôpital de); Dupont, Jean Marie
    - Inventaire après décès de Françoise Félicité Garran de Coulon, veuve du baron Guillaume Garran de Coulon, demeurant rue de Grenelle Saint-Germain, n° 39., 30 juin 1843
      inventaire après décès; Grenelle (rue de); Garran de Coulon, Françoise Félicité; Garran de Coulon, Guillaume
    - Inventaire après décès de Marie Rose Boucher, épouse de Joseph Cuvillier., 11 juillet 1843
      inventaire après décès; Boucher, Marie Rose; Cuvillier, Joseph
    - Inventaire après décès de Marie Marguerite Thérèse Mary, veuve de Jean Coutet, demeurant à Clichy la Garenne., 13 juillet 1843
      inventaire après décès; Clichy (Hauts-de-Seine); Mary, Marie Marguerite Thérèse; Coutet, Jean
    - Inventaire après décès de Aimé Petremand, demeurant rue du Temple, n° 57., 23 août 1843
      inventaire après décès; Temple (rue du); Petremand, Aimé
    - Inventaire après décès de Charles Prosper Durand, arrivé à Paris le 12 août 1843 en son domicile rue de Bondy, n° 23., 22 septembre 1843
      Me Desauneaux.
      inventaire après décès; Bondy (rue de); Durand, Charles Prosper
    - Inventaire après décès de Jean Clément Puel, demeurant rue Pinon, n° 10., 3 octobre 1843
      inventaire après décès; Pinon (rue); Puel, Jean Clément
    - Inventaire après décès de Jean François Pector, demeurant à Paris rue de Grenelle Saint-Germain, n° 47., 23 octobre 1843
      inventaire après décès; Grenelle (rue de); Pector, Jean François
    - Inventaire après décès de Félix Joseph Marie Haouisée de La Ville au Comte, propriétaire, demeurant au château de Beaurepaire (Morbihan)., 7 novembre 1843
      inventaire après décès; Augan (Morbihan); Haouisée de La Ville au Comte, Félix Joseph Marie
    - Inventaire après décès de Victor Emile Peltzer, décédé rue Hauteville, n° 42. Catherine Suzanne Lynen, sa veuve., 11 novembre 1843
      inventaire après décès; Hauteville (rue d'); Peltzer, Victor Emile; Lynen, Catherine Suzanne
    - Inventaire après décès de Hélène Elise Viarderetat, épouse de Charles François Capé, demeurant au Louvre., 16 novembre 1843
      inventaire après décès; Louvre (palais du); Viarderetat, Hélène Elise; Capé, Charles François
    - Inventaire après décès de Pierre Dieu Chaigneau, demeurant rue Taitbout, n° 11., 8 janvier 1844
      inventaire après décès; Taitbout (rue); Chaigneau, Pierre Dieu
    - Inventaire après décès de Paul Leroux Chevrel, demeurant à Montmartre, chaussée de Clignancourt, n° 12., 15 janvier 1844
      inventaire après décès; Montmartre (quartier); Leroux Chevrel, Paul
    - Inventaire après décès de Joseph Gabriel Marie comte de Beaumont Rochemure., 28 février 1844
      inventaire après décès; Beaumont Rochemure, Joseph Gabriel Marie de
    - Inventaire après décès de Jean Cambon du 2 décembre 1843., 1er mars 1844
      inventaire après décès; Cambon, Jean
    - Inventaire après décès de Marie-Madeleine Angélique Bonnefoy, épouse de Jean Marie Besche dit Valentin., 25 mars 1844
      inventaire après décès; Bonnefoy, Marie-Madeleine Angélique; Besche dit Valentin, Jean Marie
    - Inventaire après décès de Henry André Pernot, demeurant à Paris, rue du Dragon, n° 29., 12 avril 1844
      inventaire après décès; Dragon (rue du); Pernot, Henri André
    - Inventaire après décès de Michel Leraton, entrepreneur de maçonnerie, arrivé à Paris, rue des Moineaux, n° 8. Marie Vallade, sa veuve., 15 avril 1844
      17 mai 1844, procès-verbal d'enchères du fond.
      inventaire après décès; Moineaux (rue des); Leraton, Michel; Vallade, Marie; maçon
    - Inventaire après décès de Marie Victoire Delaporte, veuve de Jacques Denis Bertault., 17 avril 1844
      inventaire après décès; Delaporte, Marie Victoire; Bertault, Jacques Denis
    - Inventaire après décès de Jean Marie Cavoret, demeurant rue Neuve Saint-Denis, n° 5., 15 mai 1844
      inventaire après décès; Neuve-Saint-Denis (rue); Cavoret, Jean Marie
    - Inventaire après décès de Pierre Antoine Triozon Sadourny, arrivé à Paris le 12 avril 1844., 20 juin 1844
      inventaire après décès; Triozon Sadourny, Pierre Antoine
    - Inventaire après décès de Jean-Baptiste Letitre, arrivé à Paris, rue des Brodeurs, n° 18, le 5 juillet 1844., 22 juillet 1844
      inventaire après décès; Brodeurs (rue des); Letitre, Jean-Baptiste
    - Inventaire après décès de Jean Pronat, décédé à Paris le 18 juillet 1844, rue de la Vierge, n° 15., 26 août 1844
      inventaire après décès; Vierge (rue de la); Pronat, Jean
    - Inventaire après décès de Louise Henriette Angot, épouse de Louis Théodore Angot, arrivé à Paris le 18 juillet 1844., 7 septembre 1844
      Me Jamin.
      inventaire après décès; Angot, Louise Henriette; Angot, Louis Théodore
    - Inventaire après décès de Jeanne Roubaine, épouse de Joseph Leraton, arrivé le 24 juillet 1844., 16 septembre 1844
      inventaire après décès; Roubaine, Jeanne; Leraton, Joseph
    - Inventaire après décès de Pierre Vincent Godet, arrivé à Paris., 23 septembre 1844
      inventaire après décès; Godet, Pierre Vincent
    - Inventaire après décès de Charles André, demeurant à Paris, rue Neuve Saint-Paul, n° 10., 9 octobre 1844
      inventaire après décès; Neuve-Saint-Nicolas (rue); André, Charles
    - Inventaire après décès de Louis Adrien ou André Bourdon, arrivé à Paris le 9 octobre 1844. Suzanne Louise Gabrielle Pacquenot, veuve en 1ères noces de Jean Jacques Guillaume Terral, sa veuve, demeurant à Paris, petite rue Saint-Roch Poissonnière, n° 8, 12 octobre 1844
      inventaire après décès; Saint-Roch (petite rue); Bourdon, Louis Adrien; Pacquenot, Suzanne Louise Gabrielle; Terral, Jean Jacques Guillaume; Bourdon, Louis André
    - Inventaire après décès de Marie Geneviève Philippe, veuve de Jean Claude Cheiver, arrivé à Paris le 10 décembre 1844, rue Gaillon, n° 18., 19 décembre 1844
      inventaire après décès; Gaillon (rue); Philippe, Marie Geneviève; Cheiver, Jean Claude
    - Inventaire après décès de Jean-Baptiste Gouyon, arrivé à Paris, rue des Vieux Augustins, et après l'interdiction de Alexandrine Thomas, sa veuve., 23 décembre 1844
      inventaire après décès; inventaire; Vieux-Augustins (rue des); Gouyon, Jean-Baptiste; Thomas, Alexandrine
    - Inventaire après décès de Claude Alphonse Levillain, arrivé à Paris, rue Coquenard, n° 16, le 8 juillet 1844., 30 décembre 1844
      inventaire après décès; Coquenard (rue); Levillain, Claude Alphonse
    - Inventaire après décès de Pierre René Auguis, décédé à Paris, au Palais de l'Institut. Marie-Geneviève Bourdet, sa veuve., 13 janvier 1845
      2 octobre 1846, liquidation.
      inventaire après décès; Institut de France; Auguis, Pierre René; Bourdet, Marie Geneviève
    - Inventaire après décès de Suzanne Louise Gabrielle Pacquenot, veuve en 1ères noces de Jean Jacques Guillaume Terral et en 2è noces de Louis Adrien Bourdon, demeurant à Paris, rue Saint-Roch Poissonnière., 29 janvier 1845
      inventaire après décès; Saint-Roch (petite rue); Pacquenot, Suzanne Louise Gabrielle; Terral, Jean Jacques Guillaume; Bourdon, Louis Adrien
    - Inventaire après décès de Louis Joseph Hans Jordan Baillot, demeurant à Paris, rue du Faubourg Montmartre, n° 61., 1er février 1845
      inventaire après décès; Faubourg-Montmartre (rue du); Baillot, Louis Joseph Hans Jordan
    - Inventaire après décès de Louise Appoline Hureau, épouse de Cyprien Daubenton, demeurant à Paris, rue du Faubourg Saint-Martin., 7 février 1845
      inventaire après décès; Faubourg-Saint-Martin (rue du); Hureau, Louise Appoline; Daubenton, Cyprien
    - Inventaire après décès de Agathe Richard., 17 avril 1845
      inventaire après décès; Richard, Agathe
    - Inventaire après décès du vicomte Charles Joachim Exelmans, arrivé à Louviers le 20 avril 1845, receveur particulier de Louviers, demeurant à Paris, rue Godot de Mauroy, n° 5. Nathalie Rose Lecampion, sa veuve., 3 mai 1845
      inventaire après décès; Louviers (Eure); Godot-de-Mauroy (rue); Exelmans, Charles Joachim; Lecampion, Nathalie Rose; comptable
    - Inventaire après décès de François Marie Bussat, horloger, rue de Constantine., 9 juin 1845
      inventaire après décès; Constantine (rue de); Bussat, François Marie; horloger
    - Inventaire après décès de Jacques Louis Massart, arrivé à Charenton le 6 juin 1845., 12 juin 1845
      inventaire après décès; Charenton-le-Pont (Val-de-Marne); Massart, Jacques Louis
    - Inventaire après décès de François Moussard, entrepreneur de Maçonnerie, arrivé à Paris le 14 mai 1845., 16 juin 1845
      inventaire après décès; Moussard, François; maçon
    - Inventaire après décès de Denis Joseph Magaud, demeurant rue d'Enfer Saint-Michel, n° 5 ou rue Saint-Hyacinthe Saint-Michel., 15 juillet 1845 - 12 décembre 1845
      inventaire après décès; Saint-Hyacinthe-Saint-Michel (rue); Magaud, Denis Joseph
    - Inventaire après décès de Louis Jacques Gille dit Planazu, arrivé le 28 juillet. Jeanne Françoise Mougies ou Mongiet, sa veuve, rue de l'Echiquier., 2 août 1845
      inventaire après décès; Echiquier (rue de l'); Gille dit Planazu, Louis Jacques; Mougies, Jeanne Françoise; Mongiet, Jeanne Françoise
    - Inventaire après décès de Marie Célestine Garnier, épouse de François Louis Foucault, arrivé rue Neuve des Petits Champs, n° 99., 13 août 1845
      inventaire après décès; Neuve-des-Petits-Champs (rue); Garnier, Marie Célestine; Foucault, François Louis
    - Inventaire après décès de Marie Marguerite Henault, épouse de Alexis Jubert, rue d'Austerlitz, passage Doré, n° 1, le 6 juin., 30 août 1845
      inventaire après décès; Austerlitz (rue d'); Henault, Marie Marguerite; Jubert, Alexis
    - Inventaire après décès de Joseph Denis Magaud., 9 octobre 1845
      inventaire après décès; Magaud, Joseph Denis
    - Inventaire après décès de Marie Victoire Delaplace, épouse de François Léonard Lamoureux, arrivé à Paris rue Neuve Saint-François, n° 3, le 10 décembre 1843., 29 janvier 1846
      inventaire après décès; Neuve-Saint-François (rue); Delaplace, Marie Victoire; Lamoureux, François Léonard
    - Inventaire après décès de Charles Sigismond Goldstucker, arrivé rue Hauteville, n° 4, le 6 janvier 1846. Emilie Françoise Michelle Letourneur, sa veuve, rentière, rue de Clichy, n° 53 bis., 10 février 1846
      inventaire après décès; Clichy (rue de); Hauteville (rue d'); Goldstucker, Charles Sigismond; Letourneur, Emilie Françoise Michelle
    - Inventaire après décès de Louis Rémy Morin, arrivé à Paris, rue de Longchamps, n° 45, le 25 janvier 1846., 17 février 1846
      inventaire après décès; Longchamp (rue de); Morin, Louis Rémy
    - Procès-verbal d'ouverture de liquidation et supplément d'inventaire après décès de Louis François Eparvier., 16 mars 1846 - 14 juillet 1847
      inventaire après décès; Eparvier, Louis François
    - Inventaire après décès de Nicolas Antoine Petit, décédé le 26 décembre 1845, boulevard Montmartre, n° 10., 24 mars 1846
      inventaire après décès; Montmartre (boulevard); Petit, Nicolas Antoine
    - Inventaire après décès de Jean-Baptiste Alfred Jury, arrivé à Clermont le 6 mars 1846, ayant demeuré à Paris rue de la Marche, n° 9., 3 avril 1846
      inventaire après décès; Marche (rue de la); Jury, Jean-Baptiste Alfred
    - Inventaire après décès de Antoine Année, arrivé à Paris rue de Bourgogne, n° 39, le 27 mars 1846., 8 avril 1846 - 28 avril 1846
      13 juillet 1846, procès-verbal d'enchères pour la vente des manuscrits dépendants de la succession de Charles Antoine Marie Année à la requête de Zoé Rose Stéphanie Garnier, sa veuve, rue d'Argenteuil, n° 7.
      inventaire après décès; Argenteuil (rue d'); Bourgogne (rue de); Année, Antoine; Année, Charles Antoine Marie; Garnier, Zoé Rose Stéphanie; journaliste
    - Inventaire après décès de Michel Charles Gallais, arrivé rue Neuve d'Angoulême, n° 9, le 28 février 1846., 14 avril 1846
      inventaire après décès; Neuve-d'Angoulême (rue); Gallais, Michel Charles
    - Inventaire après décès de Louis Denis Gaubert-Baugé, arrivé à Versailles rue de la Paroisse, n° 41, le 6 mai 1846., 16 mai 1846
      inventaire après décès; Versailles (Yvelines); Gaubert-Baugé, Louis Denis
    - Inventaire après décès de Charles Maxein, demeurant à Vaugirard rue de Vanves, n° 36. Catherine Barbe Lemonnier, sa veuve., 18 juin 1846
      inventaire après décès; Vanves (rue de); Maxein, Charles; Lemonnier, Catherine Barbe
    - Inventaire après décès de Gabriel Barthélemy Delsol dit Valpilhac, arrivé à Paris rue des Magasins, n° 1, le 14 juillet 1846., 21 juillet 1846
      inventaire après décès; Magasins (rue des); Delsol dit Valpilhac, Gabriel Barthélemy
    - Inventaire après décès de Thérèse Homasmar, épouse de Thomas Zacharie Libor, arrivé rue Sainte-Anne, n° 27, le 1er novembre 1845., 23 juillet 1846
      inventaire après décès; Sainte-Anne (rue); Homasmar, Thérèse; Libor, Thomas Zacharie
    - Inventaire après décès de Reine Goudriot, épouse de Jean François Ribier, arrivé à Paris rue Saint-Denis, n° 313, le 22 mars 1846., 11 août 1846
      inventaire après décès; Saint-Denis (rue); Goudriot, Reine; Ribier, Jean François
    - Copie collationnée de l'extrait de l'intitulé de l'inventaire après décès de Marie Gilberte Félicité Séguin, veuve de Antoine Charles Aubert, demeurant à Soissons, par Me Petit de Reimpré (?), notaire à Paris le 27 novembre 1845., 16 septembre 1846
      inventaire après décès; Soissons (Aisne); Séguin, Marie Gilberte Félicité; Aubert, Antoine Charles
    - Inventaire après décès de Julie Anne Eulalie Rocque, arrivé à Paris, rue de Rivoli, n° 36, le 12 septembre 1846., 26 septembre 1846
      inventaire après décès; Rivoli (rue de); Rocque, Julie Anne Eulalie
    - Inventaire après décès de Chrétien Guillaume Oppermann, arrivé à Saint-Germain-en-Laye, le 18 août 1846., 5 octobre 1846
      inventaire après décès; Saint-Germain-en-Laye (Yvelines); Oppermann, Chrétien Guillaume
    - Inventaire après décès de Marie Claudine Guyon, arrivé à Paris rue du Faubourg Montmartre, n° 9, le 17 septembre 1846., 7 octobre 1846
      inventaire après décès; Faubourg-Montmartre (rue du); Guyon, Marie Claudine
    - Inventaire après décès de Louis Victor Poirié, arrivé à Paris rue Saint-Lazare, n° 83, le 7 juillet 1846., 12 octobre 1846
      inventaire après décès; Saint-Lazare (rue); Poirié, Louis Victor
    - Inventaire après décès de Edmé Jean-Baptiste Thierry, arrivé à Paris rue des Tournelles, n° 32, le 15 octobre 1846., 29 octobre 1846
      inventaire après décès; Tournelles (rue des); Thierry, Edmé Jean-Baptiste
    - Inventaire après décès de François Victor Wika, arrivé à Clichy la Garenne., 11 décembre 1846
      inventaire après décès; Clichy (Hauts-de-Seine); Wika, François Victor
    - Inventaire après décès de Marie Pauline Léonie Hyrvoix, épouse de Ange Jean Barbier Saint-Ange, arrivé à Paris rue d'Alger, n° 12, le 11 août 1846., 12 décembre 1846
      inventaire après décès; Alger (rue d'); Hyrvoix, Marie Pauline Léonie; Barbier Saint-Ange, Ange Jean
    - Inventaire après décès de Louis Auguste Joly, arrivé à Belleville près Paris, grande rue, n° 209, le 4 janvier 1847., 6 février 1847
      inventaire après décès; Belleville (ancienne commune); Joly, Louis Auguste
    - Inventaire après décès de Louis Augustin Corby, arrivé à Paris, rue de la Michodière, n° 20, le 14 janvier 1847., 8 février 1847
      inventaire après décès; La-Michodière (rue de); Corby, Louis Augustin
    - Inventaire après décès de Joséphine Pierret, veuve en 1ères noces de Nicolas François et épouse en 2èmes noces de Pierre Charles Marie Chaslin, arrivé à Paris, rue Monsieur le Prince, n° 26, le 31 janvier 1847., 10 février 1847
      inventaire après décès; Monsieur-Le-Prince (rue); Pierret, Joséphine; François, Nicolas; Chaslin, Pierre Charles Marie
    - Inventaire après décès de Reine Léger Félicité Douce ou Dousse, veuve de Edme Chrisoglotte dit Côme, arrivé à Paris, le 4 février 1847., 13 février 1847
      21 avril 1847, liquidation.
      inventaire après décès; Douce, Reine Léger Félicité; Chrisoglotte dit Côme, Edme; Dousse, Reine Léger Félicité
    - Inventaire après décès de Jacques Rouly, arrivé à Paris, rue de la Coutellerie, n° 12, le 21 août 1846., 13 février 1847
      inventaire après décès; Coutellerie (rue de la); Rouly, Jacques
    - Inventaire après décès de Marie Rose Dunepveu, veuve de Charles Auguste de Calluwé, arrivé à Paris, rue Chabannais, n° 14., 23 février 1847
      inventaire après décès; Chabanais (rue); Dunepveu, Marie Rose; Calluwé, Charles Auguste de
    - Inventaire après décès de Auguste Antoine Brimeur, arrivé à Paris, rue de Cléry, n° 42, le 29 janvier 1847., 13 mars 1847
      inventaire après décès; Cléry (rue de); Brimeur, Auguste Antoine
  - Répertoire. 1847, 22 mars - 1852, 10 janvier, 22 mars 1847 - 10 janvier 1852; MC/RE/XX/17
    - Inventaire après décès de Nicolas Joseph Manne, arrivé à Paris, rue de Richelieu, n° 17, le 11 mars 1847., 26 mars 1847
      inventaire après décès; Richelieu (rue de); Manne, Nicolas Joseph
    - Inventaire après décès de Louis Augustin Laury et Caroline Victoire Maurice, son épouse, arrivés à Paris les 15 janvier 1847 et 27 octobre 1846., 31 mars 1847
      inventaire après décès; Laury, Louis Augustin; Maurice, Caroline Victoire
    - Inventaire après décès de Jeanne Langlois veuve de M. Casanova, arrivé à Paris, rue des Fossés du Temple, n° 37 bis, le 6 mars 1847., 6 avril 1847